【裁判字號】    99,司家聲,208
【裁判日期】    990908
【裁判案由】    確定訴訟費用額
【裁判全文】
臺灣臺南地方法院民事裁定           99年度司家聲字第208號
聲  請  人  財團法人法律扶助基金會
法定代理人  甲○○
代  理  人  乙○○
相  對  人  丙○○
上列當事人間請求確定訴訟費用額事件，聲請人聲請確定訴訟費
用額，本院裁定如下：
    主  文
相對人應負擔之訴訟費用額確定為新台幣萬元，並自本裁定送
達翌日起至清償日止，按週年利率百分之五計算之利息。
    理  由
一、本件聲請意旨略以：陳春樺前於民國94年8月5日就其與相對
    人丙○○間之請求離婚等事件，向聲請人申請扶助，經聲請
    人審查後給予扶助。本件請求離婚等案件業經本院以94年度
    婚字第966號判決確定，其中訴訟費用由相對人丙○○負擔
    。而聲請人因本案支出之律師酬金及必要費用，合計為新台
    幣（下同）3萬元，是聲請人依法律扶助法第19條、第35條
    第1項至第4項之規定，自得向相對人請求聲請人因本案而支
    出之酬金及必要費用3萬元。為此，向本院聲請確定本件請
    求離婚等案件之訴訟費用額等語。
二、按分會就扶助事件所支出之酬金及必要費用，視為訴訟費用
    之一部。因法律扶助而由分會支出之酬金及必要費用，得向
    負擔訴訟費用之他造請求。分會得對於負擔訴訟費用之他造
    ，請求歸還其支出之酬金及必要費用。分會得據受扶助人有
    執行力之執行名義，聲請確定訴訟費用額及強制執行。分會
    依第三項規定所收取之酬金及必要費用，抵充受扶助人應分
    擔、負擔或返還之酬金及必要費用。法律扶助法第35條定有
    明文。又按法院未於訴訟費用之裁判確定其費用額者，第一
    審受訴法院於該裁判有執行力後，應依聲請以裁定確定之。
    聲請確定訴訟費用額者，應提出費用計算書、交付他造之計
    算書繕本或影本及釋明費用額之證書。依第一項確定之訴訟
    費用額，應於裁定送達之翌日起，加給按法定利率計算之利
    息，民事訴訟法第91條亦有明文規定。
三、經查：
(一)、聲請人前開主張，已據提出審查表、律師預付及結案酬金
      領款單影本及本院94年度婚字第966號民事判決影本為證
      ，且經本院調取本院94年度婚字第966號民事卷核閱無誤
      ，堪信為真實。
(二)、準此，受扶助人陳春樺與相對人丙○○間請求離婚等事件
      ，經本院94年度婚字第966號判決確定其第一審訴訟費用
      應由相對人丙○○負擔。從而，相對人應給付聲請人之訴
      訟費用額確定為3萬元。
四、依法律扶助法第35條、民事訴訟法第91條，裁定如主文。
中    華    民    國    99    年    9     月    8     日
                  家事法庭    司法事務官
以上正本係照原本作成。
如不服本裁定，應於裁定送達後10日內，以書狀向司法事務官提
出異議。
中    華    民    國    99    年    9     月    14    日
                                  書記官  鄭隆慶

司法院資訊處製作；財團法人民間司法改革基金會備份。
